臺灣臺中地方法院刑事裁定
111年度聲字第565號
聲  請  人  臺灣臺中地方檢察署檢察官
受  刑  人  陳惠如



                    （現於法務部○○○○○○○○○執行                        中）
上列聲請人因受刑人數罪併罰有二裁判以上，聲請定其應執行之
刑（111年度執聲字第340號），本院裁定如下：
    主  文
陳惠如所犯如附表所示之罪，所處如附表所載之有期徒刑部分，
應執行有期徒刑參年肆月。
    理  由
一、聲請意旨略以：受刑人陳惠如因竊盜案件，先後經法院判決
    確定如附表，應依刑法第53條、第51條第5款，定其應執行
    之刑，爰依刑事訴訟法第477條第1項聲請裁定等語。
二、按依刑法第53條應依刑法第51條第5款至第7款之規定，定其
    應執行之刑者，由該案犯罪事實最後判決之法院之檢察官，
    聲請該法院裁定之，刑事訴訟法第477第1項定有明文。再按
    裁判確定前犯數罪者，併合處罰之；數罪併罰，有二裁判以
    上者，依刑法第51條之規定，定其應執行之刑；宣告多數有
    期徒刑者，於各刑中之最長期以上，各刑合併之刑期以下定
    其刑期，但不得逾30年，刑法第50條第 1項前段、第53條、
    第51條第5款分別定有明文。
三、經查，本件受刑人前因犯如附表編號1所示之罪，經本院109
    年度簡字第625號判決判處有期徒刑6月確定，而受刑人於前
    揭判決確定前，另犯如附表編號2至8所示各罪，分別經附表
    編號2至8所示法院判處如附表編號2至8所示之刑確定（附表
    編號1至7經本院110年度聲字第3990號裁定應執行有期徒刑2
    年10月確定），有各該判決書及臺灣高等法院被告前案紀錄
    表附卷可稽。本院為附表所示各罪之犯罪事實最後判決之法
    院，茲由臺灣臺中地方檢察署檢察官聲請就受刑人上開所判
    處之有期徒刑部分定其應執行之刑，本院審核各有關案卷判
    決後認聲請為正當，就各罪宣告之有期徒刑應定其應執行之
    刑。
四、爰依刑事訴訟法第 477條第1項，刑法第53條、第51條第5款
    ，裁定如主文。
中　　華　　民　　國　　111 　年　　2 　　月　　18　　日
                  刑事第十八庭  法  官  李依達
以上正本證明與原本無異。
如不服本裁定，應於收受送達後5日內向本院提出抗告狀。（應
附繕本）
                                書記官  陳彥蓉
中　　華　　民　　國　　111 　年　　2 　　月　　18　　日

附表：
編            號         1        2        3 罪            名  竊盜 竊盜 竊盜 宣     告     刑  有期徒刑6月 有期徒刑6月 有期徒刑6月 犯   罪  日   期  109年3月15日 109年1月27日 109年1月27日 偵查（自訴）機關年   度  案   號  臺中地檢109年度偵字第9680號 臺中地檢109年度偵緝字第985號 臺中地檢109年度偵緝字第985號 最後事實審 法        院 臺灣臺中地方法院 臺灣高等法院臺中分院 臺灣高等法院臺中分院  案        號 109年度簡字第625號 109年度上易字第1407號 109年度上易字第1407號  判 決 日  期 109年7月6日 110年2月4日 110年2月4日 確定判決 法        院 臺灣臺中地方法院 臺灣高等法院臺中分院 臺灣高等法院臺中分院  案        號 109年度簡字第625號 109年度上易字第1407號 109年度上易字第1407號  判決確定日期 109年11月26日 110年2月4日 110年2月4日 是否為得易科罰金之案件  是 是 是 備            註  臺中地檢110年度執字第306號 臺中地檢110年度執字第3146號 （應執行有期徒刑10月）    臺中地檢110年度執更字第4520號 （編號1至7應執行有期徒刑2年10月）   

編            號         4        5        6 罪            名  竊盜 竊盜 竊盜 宣     告     刑  有期徒刑10月 有期徒刑6月 有期徒刑3月 犯   罪  日   期  109年7月22日 109年3月13日 109年7月9日 偵查（自訴）機關年   度  案   號  臺中地檢109年度偵緝字第985號 雲林地檢109年度偵字第2762號 臺中地檢110年度偵字第4363號 最後事實審 法        院 臺灣高等法院臺中分院 臺灣雲林地方法院 臺灣臺中地方法院  案        號 109年度上易字第1407號 110年度簡字第49號 110年度簡字第490號  判 決 日  期 110年2月4日 110年4月29日 110年6月24日 確定判決 法        院 臺灣高等法院臺中分院 臺灣雲林地方法院 臺灣臺中地方法院  案        號 109年度上易字第1407號 110年度簡字第49號 110年度簡字第490號  判決確定日期 110年2月4日 110年6月1日 110年7月20日 是否為得易科罰金之案件  否 是 是 備            註  臺中地檢110年度執字第3147號 臺中地檢110年度執助字第1360號 臺中地檢110年度執字第9957號 （編號6、7應執行有期徒刑7月）   臺中地檢110年度執更字第4520號 （編號1至7應執行有期徒刑2年10月）   

編            號         7 8  罪            名  竊盜 竊盜  宣     告     刑  有期徒刑6月 有期徒刑8月  犯   罪  日   期  109年7月9日 109年7月9日  偵查（自訴）機關年   度  案   號  臺中地檢110年度偵字第4363號 臺中地檢110年度偵字第19028號  最後事實審 法        院 臺灣臺中地方法院 臺灣台中地方法院   案        號 110年度簡字第490號 110年度簡字第1149號   判 決 日  期 110年6月24日 110年10月29日  確定判決 法        院 臺灣臺中地方法院 臺灣台中地方法院   案        號 110年度簡字第490號 110年度簡字第1149號   判決確定日期 110年7月20日 110年11月30日  是否為得易科罰金之案件  是 否  備            註  臺中地檢110年度執字第9957號 （編號6、7應執行有期徒刑7月） 臺中地檢111年度執字第214號    臺中地檢110年度執更字第4520號 （編號1至7應執行有期徒刑2年10月）